臺灣板橋地方法院民事判決　　　　　　　 96年度訴字第572號
原　　　告　士林電機廠股份有限公司
法定代理人　甲○○
訴訟代理人　趙培宏律師
　　　　　　邱任晟律師
被　　　告　乙○○
上列當事人間請求侵權行為損害賠償事件，原告提起附帶民事訴
訟（95年度附民字第388 號），經刑事庭移送前來，本院於民國
96年5 月21日言詞辯論終結，判決如下：
    主      文
被告應給付原告新台幣參拾萬壹仟伍佰參拾元及自民國九十五年
十一月四日起至清償日止，按年息百分之五計算之利息。
原告其餘之訴駁回。
訴訟費用由被告負擔百分之六，餘由原告負擔。
本判決第一項得假執行；但被告得以新台幣壹拾萬元為原告預供
擔保而免為假執行。
    事實及理由
一、原告主張：被告係慶崧企業社之負責人，明知如附表所示之
    商標名稱及圖樣業經原告向經濟部智慧財產局註冊取得商標
    專用權，並指定使用於無熔線開關產品，且原告公司生產之
    無熔線斷路器（即無熔線開關）亦已取得經濟部標準檢驗局
    台正字第2371號CNS 正字標記。被告明知未得商標權人同意
    或授權，不得於同一或類似商品使用相同或近似之商標圖樣
    ，惟被告未得原告授權同意，接受「簡先生」所提供BH無熔
    線斷路器之零件及印製有前開商標圖樣之偽造私文書及經濟
    部標準檢驗局授權使用之CNS 正字標記之電木盒，並於崧慶
    企業社之工廠內，組裝上開零件及電木盒，於同一商品上使
    用相同於原告公司之註冊商標並偽造私文書及偽造CNS 正字
    標記特許證，足生損害於原告公司及公眾使用電器之安全性
    及準檢驗局對產品管理產正確性，前開事實，有台灣板橋地
    方法院檢察署檢察官起訴書可證。被告代工組裝印有仿冒原
    告公司所有商標圖樣及經濟部標準檢驗局授權使用之CNS 正
    標記之無熔線斷路器，侵害原告商標專用權，致生損害於原
    告，依民法第184 條第1 項及商標法第61條第1 、2 項規定
    ，被告應負損害賠償責任。本件查獲侵害原告商標標專用權
    之無熔線斷路器商品數量共3,174 個，依商標法第63條第1
    項第3 款後段規定，應以侵害商標專用權之商品數量總價定
    為損害賠償金額，而每個無熔線斷路器價格為新台幣（下同
    ）95元，故被告應賠償原告財產上損害共301,530 元。又原
    告公司生產之無熔線斷路器產品為全國著名商品，市場占有
    率及銷售率皆居全國首位，原告為該商標品牌之建立及長期
    維持良好信譽、品質，業已投入大量心血及金錢，今被告組
    裝之仿冒品，品質粗糙低劣，消費者若受欺暪購買而對原告
    商標品牌喪失信心，則原告多年來建立商標品牌及維持商譽
    之努力即遭破壞，爰併依商標法第63條第3 項規定，請求被
    告賠償業務上信譽損失5,000,000 元等語。並聲明：被告應
    給付原告5,301,530 元及自起訴狀繕本送達翌日起至清償日
    止，按年息5%計算之利息。
二、被告則以：伊係受「簡先生」委託，於烙有原告所有上開商
    標圖樣之BH型無熔線斷路器之電木盒加工，加工後僅為無熔
    線斷路器之半成品，賺取每個2 元之加工費用，實屬不知真
    偽之情況下而為，絕非故意侵權、仿冒，亦無販賣之情，且
    實際加工之數量僅有1,374 個，另外1,800 個電木盒屬「簡
    先生」提供之加工元件，尚未加工，應屬零件。本次係伊第
    一次接單，剛組裝完畢即遭查獲，伊所組裝之物品尚未流入
    市面，對原告商譽應無影響，伊從事加工業至今15年，賺取
    微薄加工費用，無力支付龐大賠償金額等語置辯，並求為判
    決駁回原告之訴。
三、查原告主張如附表所示之商標名稱及圖樣業經原告向經濟部
    智慧財產局註冊取得商標專用權，並指定使用於無熔線開關
    產品，且原告生產之無熔線斷路器亦已取得經濟部標準檢驗
    局台正字第2371號CNS 正字標記，被告未得原告授權同意，
    接受「簡先生」所提供BH無熔線斷路器之零件及印製有原告
    所有上開商標圖樣與經濟部標準檢驗局授權使用之CNS 正字
    標記之電木盒，在其經營之崧慶企業社工廠內，組裝上開零
    件及電木盒，仿冒原告公司生產之無熔線斷路器，侵害原告
    商標專用權，被告所涉刑事罪責部分，業經本院以94年度交
    易字第266 號刑事判決判處有期徒刑6 月，如易科罰金以30
    0 元折算1 日確定等情，已據原告提出商標註冊證及正字標
    記證書影本各1 紙為證，被告對之亦不爭執，並經本院核閱
    刑事庭移送本件附帶民事訴訟案件時檢送之台灣板橋地方法
    院檢察署94年度偵字第9231號、94年度偵續字第390 號、本
    院95年度訴字第2115號影印卷內相關資料無訛，自堪信為真
    實。
四、按因故意或過失不法侵害他人之權利者，負損害賠償責任，
    民法第184 條第1 項前段定有明文。又商標權人對於侵害其
    商標權者，得請求損害賠償；商標權人請求損害賠償時，得
    就下列各款擇一計算其損害……三查獲侵害商標權商品之零
    售單價五百倍至一千五百倍之金額，但所查獲商品超過一千
    五佰件時，以其總價定賠償金額，復為商標法第61條第1 項
    前段、第63條第1 項第3 款所明定。本件被告自陳從事代工
    業至今15年之久，則其對於附表所示商標名稱及圖樣為原告
    所有之註冊商標，理應知之甚詳，其竟接受不詳姓名年籍「
    簡先生」委託，將印有原告所有上開商標圖樣及授權使用之
    CNS 正標記零件加以組裝，欲製成無熔線斷路器，且其受「
    簡先生」委託加工並未簽約，亦無任何送貨單據與憑證，凡
    此均與一般交易常態不符，足認被告就「簡先生」所交付之
    零件乃係仿冒品乙節應有所知悉，被告辯稱其不知真偽云云
    ，要非可採。被告代工組裝印有仿冒原告公司商標圖樣及授
    權使用之CNS 正標記零件，欲製成無熔線斷路器，即屬侵害
    原告商標專用權，依民法第184 條第1 項前段及商標法第61
    條第1 項前段規定，被告就原告因此所受損害，自負有賠償
    之責。又查獲之被告加工後物品雖仍為半成品，且電木盒因
    尚未組裝而仍屬零件，然無論係被告加工後之半成品或尚未
    組裝之電木盒上均印有原告之商標名稱及圖樣，其最終目的
    則皆係製成仿冒原告產品之無熔線斷路器，因此，查獲之1,
    374 個無熔線斷路器半成品及1,800 個電木盒均應認係侵害
    原告商標權之商品，不因未及組裝或完成成品即遭查獲而受
    影響。而查獲原告生產之無熔線斷路器每個單價為95元，有
    原告提出之價格表在卷可憑，是原告依商標法第63條第1 項
    第3 款規定，以查獲數量3,174 個計算損害賠償金額，請求
    被告賠償301,530 元（計算式：3,174 個×95元＝301,530
    元），為有理由，應予准許。
五、次按，商標權人之業務上信譽，因侵害而致減損時，並得另
    請求賠償相當之金額，固為商標法第63條第2 項所明定，惟
    被告否認原告業務上信譽有因其侵害而致減損之情，並辯稱
    其係第一次受託加工，剛組裝完畢即遭查獲，所組裝之物品
    尚未流入市面，對原告商譽應無影響等語。原告依民事訴訟
    法第277 條規定，自應就上開有利於己事實，負舉證責任。
    然原告並未提出任何證據證明被告有販賣仿冒無熔線斷路器
    之情，或被告加工之物品確有流入市面，致其業務上商譽因
    此減損之事實，是原告依上開規定，請求被告賠償業務上信
    譽損失5,000,000 元，難認有據，不應准許。
六、綜上所述，原告本於侵權行為法律關係，並依商標法第63條
    第1 項第3 款規定計算其損害額，請求被告賠償301,530 元
    及自起訴狀繕本送達翌日即95年11月4 日起至清償日止，按
    年息5%計算之利息，為有理由，應予准許。逾上開範圍之請
    求，則無理由，不應准許。
七、又本件係所命給付金未逾500,000 元之判決，爰依民事訴訟
    法第389 條第1 項第5 款、第392 條第1 項規定，依職權宣
    告假執行及由被告預供擔保而免為假執行。
八、訴訟費用負擔之依據：民事訴訟法第79條。
中　　華　　民　　國　　96　　年　　6 　　月　　7 　　日
                  民事第二庭    法　官　程怡怡
以上正本係照原本作成。
如對本判決上訴，須於判決送達後20日內，向本院提出上訴狀，
上訴臺灣高等法院（應按他造人數提出繕本）。
中    華    民    國    96    年    6    月    13    日
　　　　　　　　　　　　　    　書記官  華海珍
